【裁判字號】    97,抗,261
【裁判日期】    971001
【裁判案由】    撤銷假處分裁定
【裁判全文】
臺灣高等法院高雄分院民事裁定           97年度抗字第261號
抗  告  人  駿騰開發有限公司
法定代理人  甲○○
上列抗告人因與相對人禾典實業有限公司間聲請撤銷假處分裁定
事件，對於民國97年7 月4 日臺灣屏東地方法院97年度裁全聲字
第84號所為裁定提起抗告，本院裁定如下：
    主  文
原裁定廢棄。
相對人之聲請駁回。
抗告及聲請訴訟費用由相對人負擔。
    事實及理由
一、抗告意旨略以：伊已向台灣屏東地方法院潮州簡易庭提起塗
    銷所有權移轉登記訴，該院以97年度潮簡調字第131 號定於
    民國97年8 月11日開庭審理，原裁定認伊已視為撤回起訴，
    尚有未當云云。
二、按民事訴訟法第533 條前段規定：「關於假扣押之規定，於
    假處分準用之」，又「法院依民事訴訟法第五百二十九條規
    定所定之期間，係裁定期間，非不變期間，故債權人雖未於
    裁定所定期間內起訴，而於命假扣押之法院為撤銷假扣押之
    裁定前起訴者，法院即不得為撤銷假扣押之裁定」（最高法
    院65年台抗字第392 號判例參照）。抗告人96年4 月3 日以
    伊於94年3 月9 日向訴外人王榮生購買坐落屏東縣竹田鄉○
    ○段1292號土地上之建物即門牌號碼為屏東縣竹田鄉○○路
    35 號 房屋（下稱系爭房屋），其後為製作資產証明之商業
    需求，將之借名登記於相對人名義，嗣伊屢次向相對人請求
    回登記為名義被拒，爰向原審聲請准對系爭房屋為不得讓與
    、設定抵押、出租及他一切處分之假處分，經原審於96 年4
    月4 日以96年度裁全字第1004號裁定抗告人以新台幣10萬元
    或同額之銀行無記名可轉讓定期存單為相對人擔保後，准許
    抗告人之聲請。抗告人於96年4 月12日向原法院提存後，於
    同日聲請假處分，原審於96年4 月13日以屏院惠民執洪字第
    96執全458 號囑託屏東縣潮州地政事務所辦理查封登記，潮
    州地政事務所亦於同日完成查封登記，相對人對該假處分裁
    定聲明不服，亦經本院96年8 月15日以96年度抗字第214 號
    裁定駁回抗告確定，業經本院核閱聲請及執行假處分卷及抗
    告卷無訛。相對人於本院駁回其抗告後，乃向原審聲請裁定
    抗告人限期起訴，經原審於96年11月7 日以96年度聲字第
    455 號裁定命抗告人於收受該裁定後10日內就其欲保全之請
    求，向管轄法院起訴，抗告人乃先後向原審提起2 件訴訟，
    經原審以96年度潮簡調字第208 號請求房屋所有權移轉登記
    及210 號請求塗銷所有權移轉登記審理。調解不成立後，並
    分別於96年12月19日及97年1 月25日分案96年度潮簡字第
    702 號及97年度潮簡字第46號案件審理，嗣後案於97年1 月
    28日撤回起訴終結，前案則於97年4 月1 日視為撤回終結，
    有潮州簡易庭寄送96年度潮簡調字第208 號、210 號調解庭
    知書、96年度潮簡字第702 號案件相對人拒絕言詞辯論筆錄
    、原法院潮州簡易庭97年4 月2 日屏院惠潮民丑96潮簡字第
    702 號視為撤回起訴通知及電話查詢紀錄單可參（原審97年
    度裁全聲字第84號卷三至七頁、本院卷十四頁）。惟抗告人
    復於97年6 月27日（抗告狀所附起訴狀記載起訴日期為97
    年6 月18日，但本院向原審調閱起訴內容相同之起訴狀所載
    起訴日期為97年6 月26日以郵寄方式寄送該法院，經原審於
    97年6 月27日收狀，有2 份訴狀附卷可供比較，書狀實際送
    達法院時生效力，故該起訴於97年6 月27日始繫屬原審法院
    ，本院卷七至九頁、十五至十七頁）上午8 時47分復以聲請
    假處分所主張之事實，起訴請求相對人將系爭房屋所有權移
    轉登記予以塗銷，經潮州簡易庭以97年度潮簡調字第131 號
    塗銷所有權移轉登記事件審理，並於調解不成立後，於97年
    8 月11日改分為97年度潮簡字第453 號審理，定於97年10月
    13 日 開庭，現尚未審結，亦經本院查明載卷，並有民事起
    訴狀，潮州簡易庭97年8 月11日開庭通知書附卷（本院卷十
    四頁、七至十頁）。而相對人係於抗告人起訴之同日即97年
    6 月27日下午1 時50分具狀聲請撤銷假處分，經原審法院未
    察竟於97年7 月4 日以97年度裁全聲字第84號裁定撤銷該院
    96 年 度裁全字第1004號裁定，係在相對人提起塗銷所有權
    登記之訴之後，依首開說明，即有未合。抗告意旨指摘原裁
    定不當，求予廢棄，為有理由，應由本院將原裁定廢棄，並
    駁回相對人之聲請。
三、據上論結，本件抗告為有理由，依民事訴訟法第492 條、第
    95條、第78條，裁定如主文。
中    華    民    國    97    年    10    月    1     日
                          民事第六庭
                                審判長法官  許明進
                                法      官  徐文祥
                                法      官  李炫德
以上正本證明與原本無異。
本件不得再抗告。
中    華    民    國    97    年    10     月    1    日
                                書  記  官  張文斌


司法院資訊處製作；財團法人民間司法改革基金會備份。
